【裁判字號】    99,易,416
【裁判日期】    990625
【裁判案由】    竊盜等
【裁判全文】
臺灣板橋地方法院刑事判決              99年度易字第416 號
公  訴  人  臺灣板橋地方法院檢察署檢察官
被      告  癸○○
上列被告因竊盜案件，經檢察官提起公訴（98年度偵字第16249
、18855 、18870 、18882 、20098 、21073 、24329 、25660
、28982 號），被告於本院準備程序進行中，就被訴犯罪事實為
有罪之陳述，本院告知簡式審判程序之旨，並聽取其與公訴人之
意見後，經本院合議庭裁定行簡式審判程序審理後，判決如下：
    主  文
癸○○犯如附表一至四所示之罪，均累犯，各處如附表一至四所
示之宣告刑。應執行有期徒刑陸年，並應於刑之執行前，令入勞
動場所強制工作參年。
    事  實
一、癸○○前於民國93年因竊盜案件，經臺灣士林地方法院（下
    稱士林地院）以93年度易字第813 號刑事判決處有期徒刑1
    年8 月確定，嗣於96年1 月18日縮刑期滿執行完畢出監（於
    本案構成累犯）。又於96年間因施用毒品案件，經本院以96
    年度簡字第8425號簡易判決處有期徒刑4 月，且得易科罰金
    確定，及於97年間因竊盜案件，經本院以97年度訴字第38號
    刑事判決處有期徒刑4 月及4 月，並定應執行有期徒刑6 月
    ，且得易科罰金確定，上開3 罪先後經本院以98年度聲字第
    2529號刑事裁定定應執行有期徒刑9 月及98年度聲字第3080
    號刑事裁定定應執行有期徒刑9 月，且得易科罰金確定。又
    於98年間因施用毒品及竊盜等案件，分別經本院以98年度簡
    字第2701號簡易判決處有期徒刑5 月，且得易科罰金確定，
    及經臺灣桃園地方法院（下稱桃園地院）以98年度易字第10
    08號刑事判決處有期徒刑5 月，且得易科罰金確定，及經士
    林地院以98年度審簡字第1090號簡易判決處有期徒刑5 月、
    5 月、5 月、5 月，並定應執行有期徒刑1 年6 月，且得易
    科罰金確定，上開竊盜部分等5 罪刑，嗣經士林地院以99年
    度聲字第339 號刑事裁定定應執行有期徒刑1 年10月，且得
    易科罰金確定後，再與上開施用毒品部分之罪刑，經士林地
    院99年度聲字第633 號刑事裁定定應執行有期徒刑2 年2 月
    ，且得易科罰金確定（現在監接續執行上開罪刑）。
二、詎其仍不知悔改，猶先後為下列(一)至(四)所示之竊盜犯行：
(一)、癸○○意圖為自己不法之所有，基於竊盜犯意，分別於附表
    一編號1 至6 所示之時間，攜帶不詳人所有之客觀上足以對
    人之生命、身體及安全構成威脅而可供兇器使用之六角扳手
    1 把，前往附表一編號1 至6 所示之地點，俟選定附表一編
    號1 至6 所示之財物後，再手戴白色工作手套，趁四下無人
    之際，手持前揭自備六角扳手破壞車門鎖後，再以六角扳手
    轉動電門啟動引擎，得手後駛離現場，供己代步之用，迨汽
    油耗盡任意棄置路旁。嗣為附表一編號1 至6 所示之被害人
    發現失竊後報警處理，經警採集遺留在附表一編號1 至6 所
    示之自小客車內之手套、飲料瓶及菸蒂等之DNA 、指紋送鑑
    驗比對結果與癸○○DNA-STR 型別及指紋相符，始查悉上情
    。
(二)、癸○○、戊○○及宙○○（上開2 人由本院另行審結）共同
    基於意圖為自己不法所有之犯意聯絡，分別於附表二編號1
    至6 所示之時間，由癸○○及戊○○輪流駕車並搭載宙○○
    前往附表二編號1 至6 所示之地點，俟選定附表二編號1 至
    6 所示之財物後，再由宙○○下車與癸○○或戊○○共同徒
    手竊取，將竊得之自行車連同鎖頭一同搬運上車，癸○○或
    戊○○則在旁把風，俟渠等得手後，於97年10月至98年5 月
    間，由渠等三人將附表二編號1 至6 所示之竊得自行車，以
    每輛新臺幣（下同）300 元至600 元不等之金額，銷贓予承
    租在臺北縣五股鄉○○路○ 段25號之戌○○（已歿，其涉嫌
    故買贓物罪部分，由本院另判決不受理在案）後，將變賣款
    項由渠等三人予以朋分殆盡。嗣於98年6 月15日下午3 時40
    分許，為警在臺北縣泰山鄉○○路○ 段25號，經戌○○同意
    搜索而起獲自行車24部，其中有附表二編號1 至6 所示之失
    竊自行車，始循線查悉上情。
(三)、癸○○及戊○○（由本院另行審結）共同基於意圖為自己不
    法所有之犯意聯絡，分別於附表三編號1 至6 所示之時間，
    由癸○○駕駛前竊得而來之贓車搭載戊○○，並攜帶不詳人
    所有之客觀上足以對人之生命、身體及安全構成威脅而可供
    兇器使用之六角扳手1 把，前往附表三編號1 至8 所示之地
    點，俟選定附表三編號1 至8 所示之財物後，趁四下無人之
    際，由戊○○在旁把風、癸○○則手戴白色工作手套，手持
    前揭自備六角扳手破壞車門鎖後，再以六角扳手轉動電門啟
    動引擎，渠等得手共同後駛離現場，供渠等代步之用，迨汽
    油耗盡任意棄置路旁。嗣為附表三編號1 至8 所示之被害人
    發現失竊後報警處理，經警採集遺留在附表三編號1 至8 所
    示之自小客車內之手套、飲料瓶及菸蒂等之DNA 送鑑驗比對
    結果與癸○○、戊○○DNA-STR 型別相符，始查悉上情。
(四)、癸○○意圖為自己不法之所有，基於竊盜之犯意，先於附表
    四編號1 所示之時間，騎乘機車前往附表四編號1 所示地點
    ，見陸光新村社區放置監視錄影系統機房之窗戶未關閉，竟
    攀爬窗戶進入機房內，徒手竊取辰○○所管領之電腦液晶螢
    幕4 台，得手後，將前揭竊得之電腦液晶螢幕4 台搬至其所
    騎乘而來之機車上，隨即騎車駛離現場；嗣後另與其有共同
    意圖為自己不法所有犯意聯絡之戊○○與亥○○（上開2 人
    由本院另行審結），於附表四編號2 所示之時間，由戊○○
    開車搭載癸○○及亥○○前往附表四編號1 所示地點，由癸○○及亥○○在外把風、戊○○則徒手將電腦插頭拔掉，竊
    取電腦主機1 台，得手後，將竊得之電腦主機1 台搬至前揭
    戊○○所駕駛前來車輛之後車廂內，三人隨即駕車駛離現場
    ，旋即於98年4 月11日晚上7 時許，三人共同駕車前往臺北
    縣蘆洲市○○街205 號前，將上開竊得之電腦主機1 台，以
    2,000 元出售予不知情之小龍網網咖店店長陳春松（其涉嫌
    贓物犯行，已由檢察官另為不起訴處分）後，將變賣款項由
    渠等三人予以朋分殆盡；嗣於同年4 月15日下午1 時30分許
    ，經辰○○發現遭竊報警處理，並經警調閱之監視錄影畫面
    ，始循線查悉上情，且於同年月28日上午11時30分許，經警
    前往臺北縣蘆洲市○○○路201 號2 樓起獲前開電腦主機1
    台。
三、案經乙○○訴由臺北縣政府警察局永和分局及蘆洲分局移送
    臺灣板橋地方法院檢察署檢察官偵查起訴。
    理  由
壹、程序方面：本件被告癸○○所犯係死刑、無期徒刑、最輕本
    刑3 年以上有期徒刑以外之罪，其於準備程序就前揭被訴事
    實為有罪之陳述，經法官告知簡式審判程序之旨，並聽取其
    與公訴人之意見後，本院認無不得或不宜改依簡式審判程序
    進行之處，爰依刑事訴訟法第273 條之1 第1 項、第284 條
    之1 之規定，由本院合議庭裁定本件由受命法官獨任進行簡
    式審判程序，合先敘明。
貳、實體方面：
一、上開事實，業據被告癸○○於警詢及本院訊問時自白不諱，
    核與同案被告戊○○於警詢時自白、同案被告宙○○於警詢
    、偵訊及本院訊問時自白、同案被告戌○○於警詢及偵訊時
    自白、被害人辛○○、寅○○、丑○○、子○○、庚○○、
    酉○○、巳○○、己○○、午○○、地○○、申○○、乙○○、宇○○、未○○、丙○○、天○○、壬○○、卯○○、
    甲○○、丁○○及辰○○於警詢時指述之情節相符，且犯罪
    事實欄二(一)部份並有：臺北縣政府警察局編號FＺ0000000000
    000 號車輛尋獲電腦輸入單、臺北縣政府警察局編號Ｚ00000
    000000000 、P098043H 5C04Q0F號號車輛尋獲電腦輸入單、
    臺北縣政府警察局編號Ｚ00000000000000 號車輛尋獲電腦輸
    入單、臺北縣政府警察局編號Ｚ00000000000000 號車輛尋獲
    電腦輸入單、臺北縣政府警察局編號FＺ0000000000000 號車
    輛尋獲電腦輸入單、臺北縣政府警察局98年5 月12日北縣警
    鑑字第0980065877號鑑驗書、臺北縣政府警察局98年7 月24
    日北縣警鑑字第0980104971號鑑驗書及採證照片、臺北縣政
    府警察局98年7 月24日北縣警鑑字第0980104972號鑑驗書及
    採證照片、臺北縣政府警察局98年8 月5 日北縣警鑑字第09
    80112050號鑑驗書及採證照片、內政部警政署刑事警察局98
    年6 月3 日刑紋字第0980069877號鑑驗書及採證照片、臺北
    縣政府警察局98年9 月8 日北縣警鑑字第0980 132417 號鑑
    驗書及採證照片、贓物認領保管單6 紙、失車- 唯讀案件基
    本資料5 份、車籍查詢- 基本資料詳細畫面2 份在卷可稽；
    犯罪事實欄二(二)部分並有：贓物認領保管單6 紙、現場及自
    行車照片共49張在卷可稽；犯罪事實欄二(三)部分並有：臺北
    縣政府警察局編號Ｚ00000000000000 號車輛尋獲電腦輸入單
    、臺北縣政府警察局編號Ｚ00000000000000 號車輛尋獲電腦
    輸入單、臺北縣政府警察局編號Ｚ0000000000000 0號車輛尋
    獲電腦輸入單、臺北縣政府警察局編號Ｚ00000000000000 、
    P098032VJN2FXKH 號車輛尋獲電腦輸入單、臺北縣政府警察
    局編號P098043GWS02HAD 號車輛尋獲電腦輸入單、臺北縣政
    府警察局編號P098052EPU1397P 、FＺ0000000000000 號車輛
    尋獲電腦輸入單、內政部警政署刑事警察局98年2 月10日刑
    紋字第0980011669號鑑驗書、臺北縣政府警察局98年3 月3
    日北縣警鑑字第0980027717號鑑驗書及採證照片、採證照片
    、臺北縣政府警察局98年5 月12日北縣警鑑字第0980065877
    號鑑驗書、臺北縣政府警察局98年3 月11日北縣警蘆刑偵雯
    字第09801170056 號刑事案件採驗紀錄表鑑驗書及採證照片
    、臺北縣政府警察局98年8 月5 日北縣警鑑字第0980112019
    號鑑驗書及採證照片、臺北縣政府警察局98年7 月10日北縣
    警鑑字第0980097814號鑑驗書、臺北縣政府警察局98年8 月
    5 日北縣警鑑字第0980112051號鑑驗書及採證照片、臺北縣
    政府警察局98年8 月5 日北縣警鑑字第0980 112057 號鑑驗
    書及採證照片、贓物認領保管單7 紙、車- 唯讀案件基本資
    料7 份、車籍查詢- 基本資料詳細畫面4 紙、受（處）理案
    件明細表1 紙、失車紀錄1 紙在卷可稽；犯罪事實欄二(四)部
    分並有：臺北縣政府警察局蘆洲分局搜索扣押筆錄暨扣押品
    目錄表2 份、指認照片2 張、監視器翻拍照片2 張、贓物認
    領保管單1 紙、臺北縣政府警察局蘆洲分局五股分駐所受理
    刑事案件報案三聯單、臺北縣政府營利事業登記證1 紙、員
    工在職證明書1 紙在卷可稽。故被告前開自白核與事實相符
    ，應堪予採信。則本件事證已臻明確，被告犯行洵堪認定，
    應予依法論科。
二、論罪科刑部分：
(一)、論罪部分：
１、按刑法第321 條第1 項第3 款之攜帶兇器竊盜罪，係以行為
    人攜帶兇器竊盜為其加重條件，此所謂兇器，其種類並無限
    制，凡客觀上足對人之生命、身體、安全構成威脅，具有危
    險性之兇器均屬之，且祇須行竊時攜帶此種具有危險性之兇
    器為已足，並不以攜帶之初有行兇之意圖為必要（最高法院
    79年度台上字第5253號判決要旨參照）。本件被告癸○○持
    以行竊之未扣案之六角板手，係由金屬打造，質地堅硬，為
    足以殺傷人生命、身體之器械，乃屬具有危險性之兇器甚明
    。
２、
(1)、就犯罪事實欄二(一)所示有關被告於附表一編號1 至6 所示時
    、地竊取如附表一編號1 至6 所示之財物，核其所為6 次之
    竊盜行為，均係犯刑法第321 條第1 項第3 款之攜帶兇器竊
    盜罪。
(2)、就犯罪事實欄二(二)所示有關被告於附表二編號1 至6 所示時
    、地均與同案被告戊○○及宙○○竊取如附表二編號1 至6
    所示之財物，核其所為6 次之竊盜行為，均係犯刑法第321
    條第1 項第4 款之結夥三人以上竊盜罪。
(3)、就犯罪事實欄二(三)所示有關被告於附表三編號1 至8 所示時
    、地均與同案被告戊○○竊取如附表三編號1 至8 所示之財
    物，核其所為8 次之竊盜行為，均係犯刑法第321 條第1 項
    第3 款之攜帶兇器竊盜罪。
(4)、就犯罪事實欄二(四)所示有關被告於附表四編號1 所示時、地
    竊取如附表四編號1 所示之財物，核其所為，係犯刑法第32
    1 條第1 項第2 款之踰越門扇竊盜罪，及於附表四編號2所
    示時、地與同案被告戊○○及亥○○竊取如附表四編號2所
    示之財物，係犯刑法第321 條第1 項第4 款、第2 款之結夥
    三人以上、踰越門扇竊盜罪。
３、又被告與同案被告戊○○及宙○○間就附表二編號1 至6 所
    示之竊盜犯行、被告與同案被告戊○○間就附表三編號1 至
    8 所示之竊盜犯行、被告與同案被告戊○○及亥○○間就附
    表四編號2 所示之竊盜犯行，分別有犯意聯絡及行為分擔，
    均應論以共同正犯。
４、再者，被告於附表二編號4 所示之時、地，雖係竊取被害人
    卯○○所有之KHS 自行車及JELUM 自行車2 輛，然其係出於
    同一竊盜犯意，且時間密接，地點相同，而接續為之，皆應
    認屬於同一竊盜行為，故就附表編號4 之部分，應論以竊盜
    之接續犯，為包括一罪。
５、被告癸○○前後為附表一至四所示之加重竊盜犯行，行為互
    殊，犯意各別，顯係基於各別犯意，應予分論併罰。
６、再查，被告前於93年因竊盜案件，經士林地院以93年度易字
    第813 號刑事判決處有期徒刑1 年8 月確定，嗣於96年1 月
    18日縮刑期滿執行完畢出監在案，此有臺灣高等法院被告前
    案紀錄表1 份在卷足證，是其於受有期徒刑執行完畢後5 年
    內故意再犯有期徒刑以上之附表一至四所示之加重竊盜罪，
    均為累犯，應依刑法第47條第1 項之規定，各加重其刑。
(二)、科刑部分：
１、爰審酌被告素行不良，且有多次竊盜前科，詳如事實欄一所
    示，並有上開紀錄表在卷足參，且正值青壯，卻不知進取以
    正當途徑賺取所需，一再恣意竊取他人財物，毫不尊重他人
    之財產權，且所竊得之財物價值不菲，惟其所竊得之財物大
    部分均為被害人所領回，而犯後尚能坦承犯行，態度尚可，
    以及公訴人具體求刑有期徒刑6 年等一切情狀，分別量處如
    主文所示之刑，並定應執行之刑，以示懲戒。
２、另查被告有事實欄一所示之多次竊盜經法院判刑在案，此有
    上開紀錄表1 份在卷可參。被告前已竊盜案件，經法院科處
    有期徒刑，甚且曾獲易科罰金之機會，然未能有效遏止被告
    再犯，仍為本件竊盜犯行，並接連犯案，手段大同小異，顯
    見被告已長期溺於竊盜犯行，而產生不勞而獲之偏差心態，
    致將竊盜行為視以為常，其心態已生偏差甚明，足認被告已
    有犯竊盜罪之習慣，僅藉刑罰之執行尚不足以根絕其惡性；
    故應於刑之執行前，令被告入勞動場所強制工作，施以特別
    教化，使其養成勤勞之習慣、學習一技之長及正確之謀生觀
    念，改正不勞而獲之心態，避免再以行竊方式圖得生活所需
    ，使其日後重返社會，能適應社會生活，爰依竊盜犯贓物犯
    保安處分條例第3 條第1 項之規定，諭知於刑之執行前，令
    入勞動場所強制工作，以資矯治。
３、至未扣案之六角扳手1 把，雖係供被告犯本件竊盜犯行所用
    ，但非被告或共犯所有，且未扣案，亦無證據證明尚未滅失
    本院自不予宣告沒收，附此敘明。
據上論斷，應依刑事訴訟法第273 條之1 第1 項、第299 條第1
項前段，刑法第28條、第321 條第1 項第2 款、第3 款、第4 款
、第47條第1 項、第51條第5 款，竊盜犯贓物犯保安處分條例第
3 條第1 項、第4 條、第5 條，判決如主文。
本案經檢察官黃致中到庭執行職務。
中    華    民    國    99    年    6     月    25    日
                  刑事第十四庭法  官  饒金鳳
以上正本證明與原本無異。
如不服本判決，應於判決送達後10日內，向本院提出上訴書狀，
且上訴書狀應敘述具體理由，而上訴書狀未敘述上訴理由者，應
於上訴期間（即自收受判決書之翌日起算10日）屆滿後20日內補
提理由書。
                              書記官  許雅琪
中    華    民    國    99    年    6     月    25    日
附錄本案論罪科刑之法律條文：
中華民國刑法第321 條：
犯竊盜罪而有左列情形之一者，處6 月以上、5 年以下有期徒刑
：
一、於夜間侵入住宅或有人居住之建築物、船艦或隱匿其內而犯
    之者。
二、毀越門扇、牆垣或其他安全設備而犯之者。
三、攜帶兇器而犯之者。
四、結夥三人以上而犯之者。
五、乘火災、水災或其他災害之際而犯之者。
六、在車站或埠頭而犯之者。
前項之未遂犯罰之。
附表一：
┌─┬──────┬───┬──────┬───┬──────────┬────────┬──────┐
│編│發現失竊時間│行為人│行 竊  地 點│被害人│ 失   竊   財  物   │ 所  犯  罪  名 │宣   告   刑│
│號│            │      │            │      │                    │                │            │
├─┼──────┼───┼──────┼───┼──────────┼────────┼──────┤
│1 │98年1 月21日│癸○○│臺北市士林區│辛○○│車號IL－4682號自小客│攜帶兇器竊盜    │有期徒刑玖月│
│  │下午3 時許  │      │福德路與基河│      │車                  │                │            │
│  │            │      │路口士林紙廠│      │（價值約40,000元）  │                │            │
│  │            │      │後方路旁    │      │                    │                │            │
├─┼──────┼───┼──────┼───┼──────────┼────────┼──────┤
│2 │98年4 月1 日│癸○○│臺北縣八里鄉│寅○○│車號CA－9802號自小客│攜帶兇器竊盜    │有期徒刑玖月│
│  │下午5 時許  │      │長坑村24號前│（車主│車                  │                │            │
│  │            │      │            │: 許家│（價值約20,000元）  │                │            │
│  │            │      │            │瑜）  │                    │                │            │
├─┼──────┼───┼──────┼───┼──────────┼────────┼──────┤
│3 │98年4 月10日│癸○○│桃園縣桃園市│丑○○│車號5977－LZ號自小客│攜帶兇器竊盜    │有期徒刑玖月│
│  │下午4 時許  │      │春日路與鹽庫│（車主│車                  │                │            │
│  │            │      │西街口      │：康洪│（價值約200,000 元）│                │            │
│  │            │      │            │梅香）│                    │                │            │
├─┼──────┼───┼──────┼───┼──────────┼────────┼──────┤
│4 │98年4 月14日│癸○○│臺北縣林口鄉│子○○│車號4258－EX號自小客│攜帶兇器竊盜    │有期徒刑玖月│
│  │1 時許      │      │仁愛路2 段  │      │車                  │                │            │
│  │            │      │192 巷16弄口│      │                    │                │            │
├─┼──────┼───┼──────┼───┼──────────┼────────┼──────┤
│5 │98年4 月14日│癸○○│臺北縣五股鄉│庚○○│車號CY－4000號自小貨│攜帶兇器竊盜    │有期徒刑玖月│
│  │早上7 時許  │      │天乙路91號旁│（車主│車                  │                │            │
│  │            │      │            │：胡瓊│                    │                │            │
│  │            │      │            │怡）  │                    │                │            │
├─┼──────┼───┼──────┼───┼──────────┼────────┼──────┤
│6 │98年4 月20日│癸○○│桃園縣桃園市│酉○○│車號UJ－4629號自小客│攜帶兇器竊盜    │有期徒刑玖月│
│  │早上6 時許  │      │同德二街與中│      │車                  │                │            │
│  │            │      │正路口旁明石│      │（價值約20,000元）  │                │            │
│  │            │      │料理停車場  │      │                    │                │            │
└─┴──────┴───┴──────┴───┴──────────┴────────┴──────┘
附表二：
┌─┬──────┬───┬──────┬───┬──────────┬────────┬──────┐
│編│發現失竊時間│行為人│行 竊  地 點│被害人│ 失   竊   財  物   │ 所  犯  罪  名 │宣   告   刑│
│號│            │      │            │      │                    │                │            │
├─┼──────┼───┼──────┼───┼──────────┼────────┼──────┤
│1 │97年10月15日│癸○○│臺北縣蘆洲市│丁○○│廠牌SANDOLI 、車身號│結夥三人以上竊盜│有期徒刑捌月│
│  │12時許      │戊○○│長樂路鷺江國│      │碼G00000000 號之自行│                │            │
│  │            │宙○○│中前        │      │車1 輛（價值約3,600 │                │            │
│  │            │      │            │      │元）                │                │            │
├─┼──────┼───┼──────┼───┼──────────┼────────┼──────┤
│2 │98年3 月底  │癸○○│臺北縣泰山鄉│丙○○│廠牌WKT 、車身號碼  │結夥三人以上竊盜│有期徒刑捌月│
│  │            │戊○○│成泰路1 段85│      │B00000000 號之自行車│                │            │
│  │            │宙○○│巷11號前    │      │1 輛（刻有「李秉叡」│                │            │
│  │            │      │            │      │、「泰山」、「655082│                │            │
│  │            │      │            │      │」字樣）（價值約3,00│                │            │
│  │            │      │            │      │0 元）              │                │            │
├─┼──────┼───┼──────┼───┼──────────┼────────┼──────┤
│3 │98年4 月間  │癸○○│臺北縣五股鄉│壬○○│貼有ZIANTA貼紙之自行│結夥三人以上竊盜│有期徒刑捌月│
│  │            │戊○○│五權路26號前│      │車1 輛（價值約6,500 │                │            │
│  │            │宙○○│            │      │元）                │                │            │
├─┼──────┼───┼──────┼───┼──────────┼────────┼──────┤
│4 │98年4 月4日 │癸○○│臺北縣新莊市│卯○○│(1)廠牌KHS 、車身號碼│結夥三人以上竊盜│有期徒刑捌月│
│  │            │戊○○│中山路1 段62│      │  U00000000 號之自行│                │            │
│  │            │宙○○│之2 號乙同汽│      │  車1 輛（噴有「乙同│                │            │
│  │            │      │車商行門口  │      │  汽車」字樣）      │                │            │
│  │            │      │            │      │（價值約2,500 元）  │                │            │
│  │            │      │            │      │(2)廠牌JELUM 、車身號│                │            │
│  │            │      │            │      │  碼YJ00000000號之自│                │            │
│  │            │      │            │      │  行車1 輛（噴有「阿│                │            │
│  │            │      │            │      │  蘭」字樣）        │                │            │
│  │            │      │            │      │（價值約3,000 元）  │                │            │
├─┼──────┼───┼──────┼───┼──────────┼────────┼──────┤
│5 │98年5 月14日│癸○○│臺北縣蘆洲市│天○○│廠牌IRLAND、車身號碼│結夥三人以上竊盜│有期徒刑捌月│
│  │晚上8 時30分│戊○○│三民路96號三│      │Ｚ000000000號之自行車│                │            │
│  │許          │宙○○│民國中前    │      │1 輛（噴有八卦符號「│                │            │
│  │            │      │            │      │地天泰」標誌）（價值│                │            │
│  │            │      │            │      │約3,000 元）        │                │            │
├─┼──────┼───┼──────┼───┼──────────┼────────┼──────┤
│6 │98年5 月20日│癸○○│臺北縣新莊市│甲○○│廠牌AWIN勁華科技、車│結夥三人以上竊盜│有期徒刑捌月│
│  │上午8 時40分│戊○○│中山路1段156│      │身號碼PAT155441 號之│                │            │
│  │許          │宙○○│號          │      │自行車1 輛（刻有「RM│                │            │
│  │            │      │            │      │」字樣）（價值約3,00│                │            │
│  │            │      │            │      │0 元）              │                │            │
└─┴──────┴───┴──────┴───┴──────────┴────────┴──────┘
附表三：
┌─┬──────┬───┬──────┬───┬──────────┬────────┬──────┐
│編│發現失竊時間│行為人│行竊地點    │被害人│ 失   竊   財   物  │  所 犯 罪 名   │宣   告   刑│
│號│            │      │            │      │                    │                │            │
├─┼──────┼───┼──────┼───┼──────────┼────────┼──────┤
│1 │97年11月28日│癸○○│臺北縣土城市│巳○○│車號DM－5437號自小客│共同攜帶兇器竊盜│有期徒刑玖月│
│  │早上7 時許  │戊○○│中山路74 號 │（車主│車                  │                │            │
│  │            │      │前          │：陳音│（價值約100,000 元）│                │            │
│  │            │      │            │因）  │                    │                │            │
├─┼──────┼───┼──────┼───┼──────────┼────────┼──────┤
│2 │98年1 月2 日│癸○○│桃園縣龜山鄉│己○○│車號W7－6498號自小客│共同攜帶兇器竊盜│有期徒刑玖月│
│  │下午5 時10分│戊○○│長壽路260 號│      │車                  │                │            │
│  │許          │      │前          │      │（價值約100,000元） │                │            │
├─┼──────┼───┼──────┼───┼──────────┼────────┼──────┤
│3 │98年1 月10日│癸○○│臺北市北投區│午○○│車號3G－1981號自小客│共同攜帶兇器竊盜│有期徒刑玖月│
│  │早上6 時10分│戊○○│三合街2段459│      │車                  │                │            │
│  │許          │      │號前        │      │（價值約50,000元）  │                │            │
├─┼──────┼───┼──────┼───┼──────────┼────────┼──────┤
│4 │98年1 月20日│癸○○│臺北縣淡水鎮│地○○│車號6C－8185號自小客│共同攜帶兇器竊盜│有期徒刑玖月│
│  │下午3 時30分│戊○○│淡金路16 巷 │      │車                  │                │            │
│  │許          │      │對面        │      │（價值約250,000元） │                │            │
├─┼──────┼───┼──────┼───┼──────────┼────────┼──────┤
│5 │98年3 月30日│癸○○│臺北縣新莊市│申○○│車號BKU －910 號重型│共同攜帶兇器竊盜│有期徒刑玖月│
│  │早上8 時許  │戊○○│中港路617 號│      │機車                │                │            │
│  │            │      │前          │      │（價值約30,000元）  │                │            │
├─┼──────┼───┼──────┼───┼──────────┼────────┼──────┤
│6 │98年3 月31日│癸○○│臺北市內湖區│乙○○│車號8920－TK號自小貨│共同攜帶兇器竊盜│有期徒刑玖月│
│  │凌晨3 時許  │戊○○│康寧街加油站│      │車                  │                │            │
│  │            │      │旁堤防      │      │（價值約60,000元）  │                │            │
├─┼──────┼───┼──────┼───┼──────────┼────────┼──────┤
│7 │98年4 月13日│癸○○│臺北縣五股鄉│宇○○│車號4636－VM號自小客│共同攜帶兇器竊盜│有期徒刑玖月│
│  │早上8 時許  │戊○○│登林路46 巷1│      │車                  │                │            │
│  │            │      │號前        │      │（價值約50,000 元） │                │            │
├─┼──────┼───┼──────┼───┼──────────┼────────┼──────┤
│8 │98年5 月14日│癸○○│臺北縣泰山鄉│未○○│車號EV－9132號自小客│共同攜帶兇器竊盜│有期徒刑玖月│
│  │早上7 時30分│戊○○│中港南路360 │（車主│車                  │                │            │
│  │許（起訴書誤│      │之14號前    │：大友│（價值約10,000元）  │                │            │
│  │載為「98年5 │      │            │企業股│                    │                │            │
│  │月13日19時許│      │            │份有限│                    │                │            │
│  │」）        │      │            │公司）│                    │                │            │
└─┴──────┴───┴──────┴───┴──────────┴────────┴──────┘
附表四：
┌─┬──────┬───┬──────┬───┬──────────┬────────┬──────┐
│編│行 竊 時 間 │行為人│行 竊  地 點│被害人│ 失  竊  財  物     │ 所  犯  罪  名 │宣   告   刑│
│號│            │      │            │      │                    │                │            │
├─┼──────┼───┼──────┼───┼──────────┼────────┼──────┤
│1 │98年4 月11日│癸○○│臺北縣五股鄉│辰○○│液晶螢幕4 台        │踰越門扇竊盜    │有期徒刑玖月│
│  │凌晨1 時40分│      │陸光一村六合│      │                    │                │            │
│  │許          │      │街91號1 樓  │      │                    │                │            │
├─┼──────┼───┼──────┼───┼──────────┼────────┼──────┤
│2 │98年4 月11日│癸○○│同上        │同上  │監視錄影電腦主機1 台│結夥三人以上、踰│有期徒刑玖月│
│  │下午4 時40分│戊○○│            │      │                    │越門扇竊盜      │            │
│  │許          │亥○○│            │      │                    │                │            │
│  │            │      │            │      ├──────────┤                │            │
│  │            │      │            │      │（失竊財物價值約共84│                │            │
│  │            │      │            │      │,000 元）           │                │            │
└─┴──────┴───┴──────┴───┴──────────┴────────┴──────┘

司法院資訊處製作；財團法人民間司法改革基金會備份。
